臺灣新竹地方法院刑事判決
111年度易字第172號
公  訴  人  臺灣新竹地方檢察署檢察官
被      告  劉清福


上列被告因妨害自由案件，經檢察官提起公訴（111年度偵字第3
79號），本院依簡式審判程序判決如下：
    主  文
劉清福犯恐嚇危害安全罪，處拘役拾伍日，如易科罰金，以新臺
幣壹仟元折算壹日。緩刑貳年。
    事  實
一、本件犯罪事實：　
    劉清福於民國110年11月3日15時30分許，在新竹市○區○○○街
    00號與陳睿凱之前妻林慧美商談車位使用權問題時發生爭執
    ，遂基於恐嚇危害安全之犯意，向林慧美恫稱「你若不處理
    ，我跟你說，這很簡單，我要你先生兩條腿，我這些不是在
    講假的喔，我說得到做得到，別讓我遇到」等語，繼林慧美
    轉知陳睿凱，致林慧美、陳睿凱心生畏懼，而致生危害於其
    等之身體及生命安全（即起訴書犯罪事實一、㈠部分，起訴
    書犯罪事實一、㈡王秀如涉犯毀損罪嫌部分，經本院另為公
    訴不受理判決）。
二、案經陳睿凱、林慧美訴由新竹市警察局第三分局報告臺灣新
    竹地方檢察署檢察官偵查起訴。
    理  由
一、本件被告劉清福所犯之罪，非死刑、無期徒刑、最輕本刑為
    3 年以上有期徒刑之罪，或高等法院管轄第一審之案件，被
    告於本院準備程序進行中，就被訴事實為有罪之陳述，經本
    院認合於刑事訴訟法第273 條之1 第1 項之規定，裁定進行
    簡式審判程序，合先敘明。又按簡式審判程序之證據調查，
    不受第159 條第1 項之限制，刑事訴訟法第273 條之2 定有
    明文，是於行簡式審判程序之案件，被告以外之人於審判外
    之陳述，除有其他不得作為證據之法定事由外，應認具有證
    據能力。
二、認定犯罪事實所憑之證據及理由：
　　前揭犯罪事實，業據被告於本院準備程序及簡式審判程序時
    均坦承不諱（本院卷第53頁、第62頁），核與證人即告訴人
    陳睿凱、林慧美於警詢、偵查之證述情節大致相符（379號
    偵卷第16頁至第17頁、第30頁至第31頁、第73頁），且有錄
    影譯文1份、錄影光碟1片（379號偵卷第53頁至第54頁、卷
    尾光碟片存放袋）存卷可憑，足認被告上開任意性之自白與
    事實相符，堪以採信。綜上，本案事證明確，被告犯行洵堪
    認定，應依法論科。
三、論罪科刑：
  ㈠核被告劉清福所為，係犯刑法第305條之恐嚇危害安全罪。
　㈡爰審酌被告僅因細故糾紛，不思以理性方法解決糾紛，對告
    訴人等人為犯罪事實所載之恫嚇行為，造成告訴人等人心生
    畏懼；惟考量被告坦承犯行，犯後態度尚堪為佳，且已和告
    訴人等人均達成和解等情，有本院111年度刑移調字第45號
    和解筆錄在卷可查（本院卷第43頁至第44頁），並兼衡被告
    高中畢業之智識程度，現從事保全，月薪約新臺幣2萬4千元
    ，已婚育有成年子女3名，目前與配偶、孩子同住等一切情
    狀（本院卷第63頁），量處如主文所示之刑，並諭知易科罰
    金之折算標準。
　㈢末查，被告未曾因故意犯罪受有期徒刑以上刑之宣告，有臺
    灣高等法院被告前案紀錄表在卷可稽（本院卷第15頁），其
    因一時失慮致觸犯本案之罪，業已和告訴人等人均和解，是
    本院認被告經此偵、審程序及刑之宣告後，應知所警惕，無
    再犯之虞，本院認以暫不執行其刑為當，爰依刑法第74條第
    1 項第1 款之規定，宣告如主文所示之緩刑期間。　　
據上論斷，應依刑事訴訟法第273條之1第1項、第299條第1項前
段，判決如主文。　　
本案經檢察官楊仲萍提起公訴，檢察官劉正祥到庭執行職務。　
中　　華　　民　　國　　111 　年　　4 　　月　　27　　日
                  刑事第二庭  法　官    崔恩寧
以上正本證明與原本無異。
如不服本判決應於收受本判決後20日內向本院提出上訴書狀，上
訴書狀應敘述具體理由。上訴書狀未敘述上訴理由者，應於上訴
期間屆滿後20日內補提理由書狀於本院(均須按他造當事人之人
數附繕本 )「切勿逕送上級法院」。 
中　　華　　民　　國　　111 　年　　4 　　月　　27　　日
                              書記官    莊琬婷

附錄本院論罪科刑法條：
刑法第305條
以加害生命、身體、自由、名譽、財產之事恐嚇他人，致生危害
於安全者，處二年以下有期徒刑、拘役或九千元以下罰金。